【裁判字號】    95,裁,1639
【裁判日期】    950731
【裁判案由】    營業稅
【裁判全文】
最  高  行  政  法  院  裁  定
                                     95年度裁字第01639號
抗  告  人  洪大富即和志工程行
上列抗告人因與相對人財政部臺北市國稅局間營業稅事件，對於
中華民國94年10月19日臺北高等行政法院94年度訴字第2289號裁
定提起抗告，本院裁定如下︰
    主  文
抗告駁回。
抗告訴訟費用由抗告人負擔。
    理  由
一、按抗告法院認抗告為不合法或無理由者，應為駁回抗告之裁
    定。
二、本件抗告意旨略以：民國（下同）94年5月17日係本件訴願
    決定之發文日期，非送達日期，此揆諸抗告人收受訴願決定
    之信封記載發文日期為94年5月17日即明，乃抗告人不可能
    於同日即收受該訴願決定書，是以原裁定有裁判與證卷不符
    之裁判理由矛盾之違法。又相對人94年8月8日所提出之答辯
    狀，僅就實體部分作抗辯，完全未作程序之抗辯，益見相對
    人亦認抗告人提起之行政訴訟，程序上完全合法，是原裁定
    認定抗告人逾期提起行政訴訟，洵屬違誤，爰請求廢棄原裁
    定。
三、原裁定以：本件抗告人係於94年5月17日收受訴願決定書，
    此有財政部送達證書及財政部訴願文書寄存送達通知書附訴
    願卷可稽，抗告人提起行政訴訟之期間，應自同年月18日起
    算，抗告人設址臺北市，無扣除在途期間之適用，至同年7
    月17日（星期日）原即已屆滿，因該日係休息日，次日復因
    颱風而停止辦公日，延至同年月19日屆滿。抗告人遲至同年
    月22日始向原審法院提起行政訴訟，此有該院加蓋於訴狀上
    收文戳記所載日期可考，已逾法定不變期間，依行政訴訟法
    第106條第1項前段、第107條第1項第6款規定，顯非合法，
    乃裁定駁回抗告人在原審之訴。
四、本院查：（一）、按撤銷訴訟之提起，應於訴願決定書送達
    後2個月之不變期間內為之；原告之訴，有起訴逾越法定期
    限者，行政法院應以裁定駁回之。行政訴訟法第106條第1項
    前段、第107條第1項第6款分別定有明文。又訴願法第47條
    第3項規定準用行政訴訟法第73條寄存送達規定：「送達不
    能依前2條規定為之者，得將文書寄存於送達地之自治或警
    察機關，並作送達通知書2份，1份黏貼於應受送達人住居所
    、事務所或營業所門首，1份交由鄰居轉交或置於應受送達
    人之信箱或其他適當之處所，以為送達。前項情形，如係以
    郵務人員為送達人者，得將文書寄存於附近之郵政機關。寄
    存之文書自寄存之日起，寄存機關應保存3個月。」；再者
    ，依行政訴訟法第73條規定寄存送達者，於合法寄存送達時
    即發生送達效力，並非以受送達者前往寄存處所領取送達文
    書始發生效力。原審以本件抗告人係於94年5月17日收受訴
    願決定書，此有財政部送達證書及財政部訴願文書寄存送達
    通知書附訴願卷可稽，抗告人提起行政訴訟之期間，應自同
    年月18日起算，抗告人設址臺北市，無扣除在途期間之適用
    ，其起訴期間之末日同年7月17日為星期日，其次日復因颱
    風而停止辦公日，乃至同年月19日其起訴期間屆滿。抗告人
    遲至同年月22日始向原審法院提起行政訴訟，此有該院加蓋
    於訴狀上收文戳記所載日期可考，已逾法定不變期間，其起
    訴顯非合法，原審因而裁定駁回抗告人在原審之訴，核無違
    誤。本件抗告意旨以本件訴願決定之信封記載發文日期為94
    年5月17日，其不可能於同日即收受該訴願決定書，且相對
    人於原審所提出之答辯狀，僅就實體部分作抗辯，未作程序
    之抗辯，益見本件提起行政訴訟之程序完全合法等語。惟本
    件之訴願決定係於94年5月17日寄存送達於臺北市萬華區公
    所頂碩里辦公室（送達處所：臺北市○○路○段150巷49之2
    號），此有財政部送達證書及財政部訴願文書寄存送達通知
    書附訴願卷可稽，於合法寄存送達時，即發生送達效力。（
    二）、綜上所述，原裁定以前理由，駁回抗告人在原審之訴
    ，揆諸前揭規定及說明，核無違誤。抗告人以前揭事由主張
    本件原裁定不當等語，係其法律見解歧異，尚不足採。本件
    抗告論旨，仍執前詞，指摘原審裁定違誤，求予廢棄，難認
    有理由，應予駁回。
五、依行政訴訟法第104條、民事訴訟法第95條、第78條，裁定
    如主文。
中    華    民    國    95    年    7     月    31    日
                  第一庭審判長法  官  葉  振  權
                              法  官  陳  秀  美
                              法  官  劉  鑫  楨
                              法  官  梁  松  雄
                              法  官  劉  介  中
以  上  正  本  證  明  與  原  本  無  異
中    華    民    國    95    年    7     月    31    日
                              書記官  陳  盛  信


司法院資訊處製作；財團法人民間司法改革基金會備份。
